【裁判字號】    90,交易,701
【裁判日期】    901115
【裁判案由】    公共危險
【裁判全文】
臺灣高雄地方法院刑事判決                          九十年度交易字第七一號
    公  訴  人  臺灣高雄地方法院檢察署檢察官
    被      告  甲○○
右列被告因公共危險案件，經檢察官提起公訴（九十年度偵字第一四０五０號），本
院判決如左：
    主  文
甲○○服用酒類，不能安全駕駛動力交通工具而駕駛，處拘役伍拾日，如易科罰金，
以參佰元折算壹日。緩刑貳年。
    事  實
一、甲○○明知服用酒類，不能安全駕駛動力交通工具即不得駕駛。民國（下同）九
    十年七月二十四日十二時許，在高雄縣鳥松鄉與親戚共飲威士忌洋酒後，已因酒
    精影響駕駛汽車之能力，而不能安全駕駛動力交通工具，竟仍於同日十四時二十
    分許，自該親戚住處，駕駛車牌號碼ＸＱ－一六六七號自用小貨車，沿高雄縣鳥
    松鄉○○路由南往北方向行駛，欲往同鄉○○路辦事。至同日十四時三十分許，
    行經該路彎道路段時，疏未注意，撞及乙○○所騎乘，正由北往南迎面而來之車
    牌號碼ＯＷＸ－０四八號重型機車，使乙○○受有顏面外傷合併下頷骨折、胸部
    挫傷合併左側肋骨骨折、左撓骨及股骨骨折之傷害（傷害部分未據告訴）。經警
    據報前往處理時，發現甲○○有飲酒情狀，施以酒精濃度測試後，測得其呼氣之
    酒精濃度為每公升０．五二毫克，乃知悉上情。
二、案經高雄縣警察局仁武分局移送臺灣高雄地方法院檢察署檢察官偵查起訴。
    理  由
一、訊據被告甲○○坦承有於飲酒後仍駕駛汽車，而於前開時地與被害人乙○○發生
    車禍，致人受傷之事實，惟矢口否認有酒後不能安全駕車之犯行，辯稱：伊有喝
    一點酒，但無酒醉，可安全駕駛云云。惟查右揭事實，業據被害人乙○○之父邱
    寶仁在警訊時及偵查中證述屬實，復有高雄縣警察局道路交通事故調查報告表一
    份、現場照片十二張、診斷證明書一份、酒精測試表二張附卷足稽。被告為警查
    獲時，確有腳步不穩、顫抖多話、語無倫次之情形，復經證人即承辦警員林建新
    在偵查中到庭結證屬實（九十年十月二日偵查筆錄），並製有測試觀察紀錄表一
    份附卷可憑。按依醫學實驗證明所得經驗法則，對於吐氣酒精濃度達每公升０．
    二五毫克以上時，將使駕駛人產生複雜之技巧障礙、駕駛能力變壞之行為表現，
    肇事比率比一般未飲酒時高出二倍（參見蔡志中著，對飲酒不能安全駕駛之執法
    研究，司法院第四十六期業務研究會講義）。本件被告酒後駕車肇事，於同日十
    五時二十二分接受酒精濃度測試結果，吐氣所含酒精成份達每公升０．五二ＭＧ
    ／Ｌ，遠超過上開之０．二五毫克，復駕車肇事，已見其駕駛能力轉壞，肇事後
    又有上開腳步不穩等情狀，益見被告因飲酒已達不能安全駕駛動力交通工具無疑
    。被告所辯，顯係事後卸責之詞，不足採信。本件事證明確，被告所犯酒後駕車
    之公共危險犯行，堪以認定，應予依法論科。
二、核被告所為，係犯刑法第一百八十五條之三之服用酒類致不能安全駕駛動力交通
    工具罪。審酌被告明知酒後不能安全駕車而駕駛，將致生危害其他用路人交通安
    全之虞，仍無視於其他用路人之公共安全，於飲酒過量後仍駕車，且肇事致人受
    傷，雖犯後仍飾詞否認犯罪，惟其尚無犯罪前科，素行尚佳，肇事後參與救護傷
    者，並與被害人達成民事和解，有高雄縣鳥松鄉調解委員會調解筆錄一份可憑，
    犯後態度尚可等一切情狀，量處如主文所示之刑，並諭知易科罰金之折算標準。
    再查被告前未曾受有期徒刑以上刑之宣告，有臺灣高等法院被告全國前案紀錄表
    可憑，因一時失慮，偶罹刑典，事後已與被害人達成民事和解，被害人已表示不
    追究，此經被害人之母邱曾菊香到庭陳明在卷，其再經本件偵審程序及科刑宣告
    之教訓後，當知警惕，應無再犯之虞，本院因認暫不執行其刑為適當，予以宣告
    緩刑二年，用啟自新。
三、據上論斷，應依刑事訴訟法第二百九十九條第一項前段，刑法第一百八十五條之
    三、第四十一條第一項前段、第七十四條第一款、罰金罰鍰提高標準條例第二條
    ，判決如主文。
中      華      民      國      九十      年      十一    月    十五    日
                                  臺灣高雄地方法院刑事第一庭
                                      法  官  林  水  城
右正本證明與原本無異。
如不服本判決，應於判決送達後十日內，向本院提出上訴狀。
                                      書記官  蔡  燦  彬
中      華      民      國      九十      年      十一    月    十五    日
附錄論罪法條
刑法第一百八十五條之三
服用毒品、麻醉藥品、酒類或其他相類之物，不能安全駕駛動力交通工具
而駕駛者，處一年以下有期徒刑、拘役或三萬元以下罰金。


司法院資訊處製作；財團法人民間司法改革基金會備份。
